【裁判字號】    95,訴,655
【裁判日期】    950331
【裁判案由】    毒品危害防制條例
【裁判全文】
臺灣高雄地方法院刑事判決               95年度訴字第655號
公  訴  人  臺灣高雄地方法院檢察署檢察官
被      告  甲○○
                    號
                    (現於臺灣武陵監獄)
上列被告因違反毒品危害防制條例案件，經檢察官提起公訴（95
年度毒偵字第62、607 號）及移送併辦 (95年度毒偵字第949 號
)， 本院準備程序進行中，因被告就被訴事實為有罪之陳述，經
告知簡式審判程序意旨，並聽取當事人之意見後，本院合議庭裁
定由受命法官獨任改依簡式審判程序審理，判決如下：
    主  文
甲○○連續施用第一級毒品，累犯，處有期徒刑壹年，扣案之殘
留海洛因成份之吸管壹支，沒收銷燬之；又連續施用第二級毒品
，累犯，處有期徒刑陸月。扣案之甲基安非他命壹包（含包裝袋
，驗前淨重參點參肆公克，驗後淨重參點參貳公克）、殘留甲基
安非他命成分之吸食器壹組、玻璃球壹個，均沒收銷燬之。應執
行有期徒刑壹年伍月，扣案之殘留海洛因成份之吸管壹支、甲基
安非他命壹包（含包裝袋，驗前淨重參點參肆公克，驗後淨重參
點參貳公克）、殘留甲基安非他命成分之吸食器壹組、玻璃球壹
個，均沒收銷燬之。
    事  實
一、甲○○前於民國 (下同)87 年間，因施用毒品案件，經依本
    院87年毒聲字第3485號裁定送觀察勒戒，經觀察勒戒後評定
    有繼續施用之傾向，再依本院87年毒聲字第4241號裁定令入
    戒治處所施以強制戒治，強制戒治滿3 個月後經評定成效合
    格，再經本院於88年4 月16日以89年度毒聲字第2898號裁定
    停止戒治付保護管束，於88年4 月27日釋放出所，惟其於保
    護管束期間因違反保護管束情節重大，再經本院於88年7 月
    13 日 以88年度毒聲字第4659號裁定撤銷停止戒治令入戒治
    處所施以強制戒治，於89年2 月7 日戒治期滿執行完畢而釋
    放，並由臺灣高雄地方法院檢察署檢察官於89年4 月3 日以
    89年度戒毒偵字第423 號處分不起訴確定。詎仍未知悔改，
    再基於施用第二級毒品甲基安非他命之概括犯意，於91年11
    月19日14時許、91年11月20日19時許，連續在高雄縣大社鄉
    ○○村○○路201 巷1 弄1 住處施用第二級毒品甲基安非他
    命2 次，經依本院90年度毒聲字第7058號裁定令入戒治處所
    施以強制戒治，並經檢察官聲請簡易判決處刑，於91年4 月
    15 日 經本院91年度毒聲字第2020號裁定停止戒治付保護管
    束而於91年5 月8 日釋放出所，保護管束期間未經撤銷，於
    91 年11 月21日期滿視為執行完畢，聲請簡易判決處刑部分
    經本院於91年11月25日以91年度簡字第1024號判決有期徒刑
    6 月確定，於93年4 月7 日執行完畢，翌日出監。詎其仍未
    戒除毒癮，明知海洛因、甲基安非他命業經公告列為毒品危
    害防制條例第2 條第2 項第1 、2 款之第一、二級毒品，不
    得非法持有、施用，竟於前揭強制戒治執行完畢釋放後5 年
    內，再基於施用第一、二級毒品之概括犯意，自94年9 月底
    某日起迄同年11月28日某時 (起訴書誤載同年11月30日13時
    50分許起回溯24小時內)許 止，連續在高雄縣橋頭鄉○○路
    67號8 樓等處，以將海洛因摻水稀釋後，用注射針筒注射體
    內之方式，施用第一級毒品海洛因多次，約每隔2 、3 天施
    用一次；及以將甲基安非他命置於玻璃球內加以燒烤而吸取
    其煙霧之方式，施用第二級毒品甲基安非他命多次，約每隔
    2 、3 天施用一次。嗣於(一)94年11月16日16時許，經警在上
    址查獲甲○○、黃國華、李誌峰及呂姿旻 (黃國華、李誌峰
    及呂姿旻均由檢察官另案偵辦中)， 並在甲○○房間內扣得
    殘留甲基安非他命成份之吸食器1 個、玻璃球1 個、殘留海
    洛因成份吸管1 支、甲基安非他命1 包（含包裝袋，驗前淨
    重3.34公克，驗後淨重3.32公克）等物。於(二)同年11月30
    日9 時30分許，因毒品危害防制條例通緝案件，在高雄縣大
    社鄉○○村○○路201 巷1 弄1 號為警查獲，經其同意採尿
    送驗，其尿液中呈嗎啡及甲基安非他命陽性反應，始知上情
    。
二、案經高雄縣政府警察局、高雄市政府警察局報告臺灣高雄地
    方法院檢察署檢察官偵查起訴及高雄縣政府警察局報告臺灣
    高雄地方法院檢察署檢察官移送併辦。
    理  由
一、按本件被告甲○○所犯係死刑、無期徒刑、最輕本刑為3 年
    以上有期徒刑以外之罪，其於準備程序就前揭被訴事實為有
    罪之陳述，經受命法官告知簡式審判程序之旨，並聽取其與
    公訴人之意見後，本院認無不得或不宜改依簡式審判程序進
    行之處，爰依刑事訴訟法第273 條之1 第1 項、第284 條之
    1 ，裁定本件由受命法官獨任進行簡式審判程序，合先敘明
    。
二、訊據被告甲○○對於上揭事實坦承不諱，另經警將被告採集
    之尿液送驗結果，呈現嗎啡及甲基安非他命陽性反應，此有
    高雄縣政府警察局刑警大隊偵辦毒品案件嫌疑犯尿液採證檢
    驗對照表 (代號：40) 、台灣檢驗科技股份有限公司94年12
    月7 日編號KH2005B0000000號濫用藥物尿液檢驗報告報告、
    高雄市政府警察局保安警察大隊刑案移送專責組偵辦毒品危
    害防制條例嫌疑人尿液採證代碼照表 (代號：L 專-94812)
    、高雄市立凱旋醫院94年12月12日出具之編號A00000000 號
    濫用藥物尿液檢驗報告報告各1 份在卷可稽；此外，被告為
    警查獲時扣案之晶體1 包 (含包裝袋，驗前淨重3.34公克，
    驗後淨重3.32公克）)， 確含第二級毒品甲基安非他命成份
    ，有高雄醫學大學附設中和紀念醫院95年3 月14日出具之00
    00 -000 號檢驗報告1 紙在卷可證，另扣案之吸食器1 個、
    玻璃球1 個，經送檢驗後亦均呈甲基安非他命陽性反應，亦
    有該院95年3 月14日出具之0000-000、0000-000號檢驗報告
    2 紙在卷可證，及扣案之吸管1 支，送驗後亦呈海洛因陽性
    反應，有該院95年3 月14日出具之0000-000號檢驗報告1 紙
    附卷可證，足認被告之自白與事實相符，應堪採信。又被告
    前於87年間，因施用毒品案件，經依本院87年毒聲字第3485
    號裁定送觀察勒戒，經觀察勒戒後評定有繼續施用之傾向，
    再依本院87年毒聲字第4241號裁定令入戒治處所施以強制戒
    治，強制戒治滿3 個月後經評定成效合格，再經本院於88年
    4 月16日以89年度毒聲字第2898號裁定停止戒治付保護管束
    ，於88年4 月27日釋放出所，惟其於保護管束期間因違反保
    護管束情節重大，再經本院於88年7 月13日以88年度毒聲字
    第4659號裁定撤銷停止戒治令入戒治處所施以強制戒治，於
    89年2 月7 日戒治期滿執行完畢而釋放，並由臺灣高雄地方
    法院檢察署檢察官於89年4 月3 日以89年度戒毒偵字第423
    號處分不起訴確定。詎仍未知悔改，再基於施用第二級毒品
    甲基安非他命之概括犯意，於91年11月19日14時許、91年11
    月20日19時許，連續在高雄縣大社鄉○○村○○路201 巷1
    弄1 住處施用第二級毒品甲基安非他命2 次，經依本院90
    年度毒聲字第7058號裁定令入戒治處所施以強制戒治，於91
    年4 月15日經本院91年度毒聲字第2020號裁定停止戒治付保
    護管束而於91年5 月8 日釋放出所，保護管束期間未經撤銷
    ，於91年11月21日期滿視為執行完畢乙節，此有臺灣高等法
    院被告前案紀錄表、不起訴處分書、臺灣高等法院在監在押
    全國紀錄表各1 份在卷可查，是被告於強制戒治執行完畢釋
    放後，5 年內再犯本件施用毒品犯行。本件罪證明確，被告
    犯行洵堪認定。
三、查海洛因及甲基安非他命分屬毒品危害防制條例第2 條第2
    項第1 款所規定之第一級毒品及同條項第2 款所規定之第二
    級毒品，核被告甲○○所為，係犯毒品危害防制條例第10條
    第1 項施用第一級毒品罪及同條第2 項施用第二級毒品罪，
    其先後多次施用第一、二級毒品犯行，所犯構成要件相同，
    時間緊接，顯均係基於概括之犯意為之，均應依刑法第56條
    規定論以連續犯，並加重其刑。被告持有第一、二級毒品，
    復分別進而施用，其持有毒品之低度行為，應分別為施用第
    一、二級毒品之高度行為所吸收，均不另論罪。又被告所犯
    上開施用第一級毒品罪及施用第二級毒品罪之間，犯意各別
    ，罪名不同，應分論併罰之。另被告前因違反毒品危害防制
    條例案件，經本院於91年11月25日以91年度簡字第1024號判
    決有期徒刑6 月確定，於93年4 月7 日執行完畢，翌日出監
    ，亦有臺灣高等法院被告前案紀錄表、臺灣高等法院在監在
    押全國紀錄表各1 份在卷可查，是被告於有期徒刑執行完畢
    後再犯本件有期徒刑以上之二罪，均應依刑法第47條規定論
    以累犯，依法加重其刑，並與前開加重部分遞加重之。再者
    ，檢察官就犯罪事實一部起訴者，其效力及於全部，刑事訴
    訟法第267 條定有明文。公訴人僅就被告於94年11月16日16
    時許回溯24小時內某時施用第一級毒品海洛因及第二級毒品
    甲基安非他命部分之犯罪事實 (即95年度毒偵字第949 號案
    )， 雖未提起公訴，惟上開事實係起訴事實之其中一部分事
    實，為起訴效力所及，本院自應就此部分一併加以裁判，附
    此敘明。本院審酌被告施用毒品，足以戕害其身心，滋生其
    他犯罪，惡化治安，嚴重損及公益，且被告前曾犯施用毒品
    ，甫經觀察勒戒、強制戒治期滿，竟於5 年內再為本件施用
    毒品犯行，顯見其不思悔改，自制力亦顯不佳；惟另考量被
    告於犯後即能坦承犯行，而其施用毒品行為於本質上係屬自
    我戕害行為，反社會性之程度應屬較低等一切情狀，酌情分
    別量處如主文所示之刑，並定其應執行之刑，以資懲儆。扣
    案之晶體1 包，確含第二級毒品甲基安非他命成分 (含包裝
    袋，驗前淨重3.34公克，驗後淨重3.32公克）)， 業如前述
    ，係違禁物，依毒品危害防制條例第18條第1 項前段規定，
    不論屬於犯人與否，應予以宣告沒收銷燬之；毒品包裝於毒
    品鑑驗後仍包覆毒品，包裝袋上均有微量毒品殘留，客觀上
    已與毒品無法析離，亦應依前揭規定併予沒收銷燬之；至於
    送驗耗費之海洛因，既已滅失不存在，自無宣告沒收銷燬之
    必要，附此敘明。另扣案之吸管1 支、吸食器1 個、玻璃球
    1 個，經送檢驗後亦分別呈海洛因、甲基安非他命陽性反應
    ，亦如前述，其客觀上亦與毒品無法析離，自應分別視同第
    一、二級毒品，亦不論屬於犯人與否，均依毒品危害防制條
    例第18條第1 項前段規定，予以宣告沒收銷燬之。
據上論斷，應依刑事訴訟法第273 條之1 第1 項、第284 條之1
、第299 條第1 項前段，毒品危害防制條例第10條第1 項、第2
項、第18條第1 項前段，刑法第11條、第56條、第47條、第51條
第5 款、第9款，判決如主文。
本案經檢察官乙○○到庭執行職務。
中    華    民    國    95    年    3     月    31    日
                  刑事第九庭    法  官  陳 建 和
以上正本證明與原本無異。
如不服本判決，應於收受送達後10日內向本院提出上訴書狀。
中    華    民    國    95    年    3     月    31    日
                                書記官  林 慧 君
附錄本判決論罪之法條：
毒品危害防制條例第10條第1項
    施用第一級毒品者，處六月以上五年以下有期徒刑。
毒品危害防制條例第10條第2項
    施用第二級毒品者，處三年以下有期徒刑。


司法院資訊處製作；財團法人民間司法改革基金會備份。
